臺灣新北地方法院刑事判決
111年度審交訴字第89號
公  訴  人  臺灣新北地方檢察署檢察官
被      告  林瀚文



選任辯護人  陳士綱律師
            劉元琦律師
上列被告因過失致死等案件，經檢察官提起公訴（110年度偵字
第33409號），被告於準備程序中就被訴事實為有罪之陳述，本
院合議庭裁定由受命法官獨任行簡式審判程序，並判決如下：
    主  文
林瀚文犯過失致人於死罪，處有期徒刑陸月，如易科罰金，以新
臺幣壹仟元折算壹日。緩刑貳年，並應依附表所示內容履行賠償
義務。
    事實及理由
一、本件犯罪事實及證據，除犯罪事實欄一倒數第3行「頸部肌
    肉之傷害」補充為「頸部肌肉拉傷之傷害」；證據部分補充
    「被告林瀚文於本院準備程序、審理時之自白、本院調解筆
    錄、道路交通事故肇事人自首情形記錄表、新北市政府警察
    局舉發違反道路交通管理事件通知單、現場勘察報告各1份
    」外，其餘均引用如附件檢察官起訴書之記載。
二、論罪科刑：
  ㈠核被告所為，係犯刑法第276條之過失致人於死罪及同法第28
    4條前段之過失傷害罪。被告以一行為觸犯上開2罪名，為想
    像競合犯，應依刑法第55條之規定，從一重之過失致人於死
    罪處斷。
　㈡被告於案發後停留現場，於有偵查權限之機關及公務員發覺
    其犯罪前，向前往現場處理之員警表明其為肇事人自首並願
    接受裁判乙節，有道路交通事故肇事人自首情形記錄表1份
    附卷足憑（見110年度相字第772號卷第67頁），足認被告合
    於自首要件，應依刑法第62條前段之規定減輕其刑。
　㈢爰審酌被告駕駛車輛參與道路交通，本應小心謹慎以維護自
    身及他人之生命身體安全，於行經設有號誌管制路口闖越紅
    燈左轉，因而發生被害人魏啟山死亡之無法回復結果，並造
    成被害人家屬即告訴人精神上創傷，復造成告訴人羅恣雅受
    有前揭傷害，其行為應予非難，惟念被告犯後坦承犯行，非
    無悔意，兼衡其自陳大學畢業之教育程度、工作是都更推動
    師，年收入約新臺幣(下同)60至70萬元，需扶養3名子女之
    家庭經濟狀況，暨被告已與被害人之家屬達成和解，有本院
    調解筆錄1份在卷可參等一切情狀，量處如主文所示之刑，
    並諭知易科罰金之折算標準。
　㈣末查，被告前未曾因故意犯罪受有期徒刑以上刑之宣告，有
    臺灣高等法院被告前案紀錄表附卷可稽，其因一時疏忽，致
    罹刑典，犯後已坦承犯行，並與被害人之家屬以400萬元成
    立調解，已於調解後給付350萬元，此有卷附調解筆錄、臺
    灣土地銀行、第一銀行之匯款申請書足稽，堪認被告已盡力
    修復其犯罪所造成之損害，信其經此偵審程序及科刑宣告後
    ，應知所警惕，謹慎駕駛，是本院認前開所宣告之刑，以暫
    不執行為適當，爰依刑法第74條第1項第1款規定，併予諭知
    緩刑2年，以啟自新。又為期被告能確實履行賠償承諾，依
    其與被害人家屬達成之調解條件，併依刑法第74條第2項第3
    款之規定，命被告應依如附表「應履行事項」所載條件履行
    損害賠償責任，此部分並得為民事強制執行名義。倘被告有
    違反上開負擔，且情節重大者，檢察官得依刑法第75條之1
    第1項第4款之規定，聲請法院撤銷其緩刑之宣告，附此敘明
    。
　㈤另被告涉犯過失傷害罪行，本院審理時經二度傳訊告訴人羅
    恣雅，其經合法傳喚後，均未到庭陳述意見，此有卷附本院
    期日之送達證書可證，是被告無法就此部分與告訴人羅恣雅
    進行調解，此一不利益，當不能責究於被告，本院認為被告
    就本件犯行，於犯罪後即盡力彌補所生之損害，而告訴人羅
    恣雅對此一案件調解與否之態度本院自併予尊重，然並不影
    響於本院緩刑宣告之決定，僅此敘明。
據上論斷，應依刑事訴訟法第273條之1第1項、第299條第1項前
段、第310條之2、第454條第2項，刑法第276條、第284條、第55
條、第62條前段、第41條第1項前段、第74條第1項第1款、第2項
第3款，刑法施行法第1條之1第1項，判決如主文。
本案經檢察官陳亭君偵查起訴，檢察官盧祐涵到庭執行職務。
中　　華　　民　　國　　111 　年　　9 　　月　　30　　日
                  刑事第二十五庭  法  官  王綽光
上列正本證明與原本無異。
如不服本判決，應於判決送達後20日內敘明上訴理由，向本院提
出上訴狀 (應附繕本) ，上訴於臺灣高等法院。其未敘述上訴理
由者，應於上訴期間屆滿後20日內向本院補提理由書「切勿逕送
上級法院」。
                                  書記官  張家瑋
中　　華　　民　　國　　111 　年　　10　　月　　4 　　日
附表：
應履行事項 備註 林瀚文應給付張莉艷、魏子涵、魏吳愛玉、魏筠芳四人共新臺幣（下同）肆佰萬元（不含汽車強制責任保險理賠金），給付方式如下： ㈠於111年9月25日以前先行給付參佰伍拾萬元（已履行）。 ㈡餘款伍拾萬元，自111年10月起於每月25日以前分期給付肆萬元，至全部淸償為止，如有一期不履行視為全部到期。 ㈢上開款項應匯入指定之金融機構帳戶（合作金庫銀行板新分行，帳號：0000000000000，戶名：張莉艷）。 左列內容即被告與被害人家屬於111年8月10日在本院成立之調解筆錄內容。  
附錄本案論罪科刑法條全文：
中華民國刑法第276條：
因過失致人於死者，處5年以下有期徒刑、拘役或50萬元以下罰
金。
中華民國刑法第284條：
因過失傷害人者，處1年以下有期徒刑、拘役或10萬元以下罰金
；致重傷者，處3年以下有期徒刑、拘役或30萬元以下罰金。
--------------------------------------------------------
【附件】
臺灣新北地方檢察署檢察官起訴書
                                    110年度偵字第33409號
　　被　　　告　林瀚文　男　43歲（民國00年0月00日生）
                        住新北市○○區○○○路000號3樓之8
　　　　　　　　　　　　居臺北市○○區○○街00○0號7樓之
　　　　　　　　　　　　1
　　　　　　　　　　　　居新北市○○區○○路000號11樓
　　　　　　　　　　　　國民身分證統一編號：Z000000000號
    選任辯護人  劉元琦律師
上列被告因過失致死等案件，業經偵查終結，認應提起公訴，茲
將犯罪事實及證據並所犯法條分敘如下：
　　　　犯罪事實
一、林瀚文於民國110年6月14日11時28分許，駕駛車牌號碼000-
    0000號自用小客車，沿新北市板橋區縣民大道1段往臺北方
    向行駛，行經縣民大道1段與民權路口，欲左轉民權路時，
    本應注意行經設有號誌管制路口，應依號誌指示行駛，而依
    當時天候晴、日間自然光線、路面鋪裝柏油、乾燥無缺陷、
    無障礙物、視距良好等情況，並無不能注意之之情事，竟疏
    未注意當時行車管制號誌之左轉箭頭路燈未開啟（為圓形紅
    燈）即逕行左轉，不慎與其對向沿縣民大道1段往臺65線方
    向直行至此，由羅恣雅（所涉過失致死犯行，另為不起訴之
    處分）所駕駛之車牌號碼000-0000號租賃小客車發生碰撞，
    羅恣雅駕駛之前揭車輛因而翻覆，撞擊騎乘自行車經過之魏
    啟山，致魏啟山頭部外傷併顱內出血而死亡；羅恣雅則受有
    左側前臂擦傷、頸部肌肉之傷害。林瀚文於肇事後，在未經
    有偵查權之機關或公務員發覺為犯嫌前，向前往現場處理本
    件車禍之員警坦承為肇事者而自首接受裁判。
二、案經羅恣雅、魏啟山之妻張莉艷訴由新北市政府警察局板橋
    分局報告偵辦。
　　　　證據並所犯法條
一、證據清單及待證事實：
編號 證據名稱 待證事實 1 被告林瀚文於警詢及偵查中之供述 被告坦承於上開時、地駕駛前揭車輛紅燈左轉，與對向告訴人羅恣雅所駕駛直行而來之車輛發生碰撞，導致告訴人羅恣雅車輛翻覆，碰撞旁邊騎乘自行車之被害人魏啟山之事實。 2 告訴人羅恣雅於警詢之指訴 全部犯罪事實。 3 道路交通事故現場圖、道路交通事故調查報告表㈠㈡、新北市政府行車事故鑑定會新北車鑑字第0000000號鑑定意見書、新北市車輛行車事故鑑定覆議會新北覆議0000000號鑑定覆議意見書、現場暨錄影畫面翻拍照片、監視器暨行車紀錄器錄影光碟 於上開時、地發生之本件車禍事故，被告駕駛自用小客車，行經設有號誌管制路口，未依號誌指示行駛，為肇事原因；告訴人羅恣雅駕駛租賃小客車，無肇事因素；被害人魏啟山騎乘自行車遭波及，無肇事因素之事實。 4 亞東紀念醫院診字第1101284629乙種診斷證明書、本署檢驗報告書、相驗屍體證明書、被害人魏啟山相驗照片 被害人魏啟山因本件車禍事故死亡之事實。 5 亞東紀念醫院診字第1101284630乙種診斷證明書 告訴人羅恣雅因本件車禍事故受有如犯罪事實欄所示傷害之事實。 
二、核被告所為，係犯刑法第276條過失致死、第284條前段過失
    傷害罪嫌。被告以一駕車行為，涉犯前開過失致死、過失傷
    害2罪，為想像競合犯，請依刑法第55條之規定，從一重之
    過失致死罪嫌處斷。又被告於肇事後，於警方到場尚未知悉
    何人肇事前，向有偵查機關權限之員警自首，承認其肇事而
    願接受裁判一情，有道路交通事故肇事人自首情形記錄表1紙
    在卷可稽，已合於刑法第62條前段所定對於未發覺之犯罪自
    首而接受裁判之要件，請審酌依該條規定減輕其刑。
三、依刑事訴訟法第251條第1項提起公訴。
　　此　致
臺灣新北地方法院
中　　華　　民　　國　 111　　年　　4 　　月　　27　　日
　　　　　　　　　　　　　　　檢　察　官  陳亭君